臺灣花蓮地方法院刑事判決　　　　　　　100年度訴字第138號
公　訴　人　臺灣花蓮地方法院檢察署檢察官
被　　　告　游慶聲
選任辯護人　李子春律師
上列被告因偽證案件，經檢察官提起公訴（99年度偵字第4528號
），被告於準備程序中為有罪之陳述，本院合議庭裁定由受命法
官獨任進行簡式審判程序，判決如下：
    主  文
游慶聲犯偽證罪，處有期徒刑陸月。緩刑年，並應於本判決確
定後陸個月內向公庫支付新臺幣伍萬元。
    事  實
一、緣游慶聲之妻吳米妹於民國83年間起陸續借款予楊明成，迨
    至 93年間吳米妹認楊明成仍尚欠其新臺幣（下同）335萬元
    ，乃向本院提起民事訴訟，嗣經最高法院以96年度台上字第
    1336號判決吳米妹一部勝訴（85萬元部分）、一部敗訴（25
    0萬元部分）確定。詎吳米妹復於 97年間又以楊明成之子楊
    士弘為被告提起民事訴訟主張楊士弘曾向其借款 350萬元，
    而游慶聲明知並無上情，竟仍於98年9月30日下午2時30分許
    ，在執行審判職務之公署臺灣高等法院花蓮分院審理前開事
    件時（該院98年度上字第30號），於案情有重要關係之上開
    楊士弘借款及簽立借據過程等事項，供前具結後，而為「楊
    士強因為談婚事、過年要用錢，所以急著要用錢，拿借據過
    來，我要他爸爸擔保，所以楊士弘拿來的借據，除了有他自
    己之簽名外，還有他爸爸擔保人楊明成甲存帳戶的章。在這
    天之前，我們已經談好了，且之前陸陸續續已經把錢借給楊
    士弘」、「錢都是吳米妹在借的，我只是經手處理，是借給
    楊士弘。因為之前他父親有借過 300多萬元，且沒有還，又
    一延再延，所以我才說要換他兒子借，我有聲明這是楊士弘
    借的，他父母也說好，且楊士弘也親自來簽名給借據」云云
    等之虛偽陳述。
二、案經楊士弘告發由臺灣花蓮地方法院檢察署檢察官偵查起訴
    。
    理  由
一、上開犯罪事實，業據被告游慶聲於本院審理時坦承不諱，且
    有臺灣高等法院花蓮分院98年度上字第 30號民事事件98年9
    月30日準備程序筆錄、判決、本院93年度訴字第 169號、97
    年度訴字第396號、臺灣高等法院花蓮分院 94年度上字第34
    號、96年度上更(一)字第2號、最高法院 95年度台上字第2464
    號、96年度台上字第1336號判決附卷可稽，堪認被告自白，
    核與事實相符，自應依法論科。
二、核被告所為，係犯刑法第 168條之偽證罪。爰審酌被告並無
    前科紀錄，素行尚佳，本案起因其夫妻與楊明成間之債務糾
    紛，縱認無法確實求償與楊士弘有關，亦應循合法方式處理
    ，詎竟在上開民事事件部分敗訴後轉向楊士弘起訴，並在法
    院審理時為虛偽之陳述，不僅致楊士弘因而必須為此應訴，
    更可能使司法案件判決結果之正確性蒙受影響，妨害司法正
    義實現，犯罪之手段、目的、動機、所生危害非輕，惟念其
    犯後已坦承犯行，當庭表達悔悟、本案起因巨額之債務糾葛
    等一切情狀，量處如主文所示之刑。又被告未曾受有期徒刑
    以上刑之宣告，有卷附臺灣高等法院被告前案紀錄表可按，
    本院認其經此偵、審程序之教訓，當知所警惕，而無再犯之
    虞，並認前開對其宣告之刑，以暫不執行為適當，爰併諭知
    緩刑3年，並應於本判決確定後6個月內，向公庫支付 5萬元
    ，用啟自新。
據上論斷，應依刑事訴訟法第273條之1第1項、第 299條第1項前
段，刑法第168條、第 74條第1項第1款、第2項第4款，判決如主
文。
本案經檢察官陳玫琪到庭執行職務。
中    華    民    國   100    年    8     月    11    日
                  刑事第一庭    法  官  林恒祺
以上正本證明與原本無異。
如不服本判決應於收受送達後10日內向本院提出上訴書狀，並應
敘述具體理由。其未敘述上訴理由者，應於上訴期間屆滿後20日
內向本院補提理由書(均須按他造當事人之人數附繕本)「切勿逕
送上級法院」。
中    華    民    國   100    年    8     月    11    日
                                書記官
附錄本案論罪科刑法條：
中華民國刑法第168條
（偽證罪）
於執行審判職務之公署審判時或於檢察官偵查時，證人、鑑定人
、通譯於案情有重要關係之事項，供前或供後具結，而為虛偽陳
述者，處7年以下有期徒刑。